臺灣高等法院刑事裁定
110年度抗字第1154號
抗  告  人
即受 刑 人  徐祥庭



上列抗告人即受刑人因聲請撤銷緩刑案件，不服臺灣新北地方法
院中華民國110年5月20日裁定（110年度撤緩字第135號），提起
抗告，本院裁定如下：
    主  文
抗告駁回。
    理  由
一、原裁定意旨略以：抗告人即受刑人徐祥庭（下稱抗告人）前因違反護照條例案件，經臺灣新北地方法院（下稱原審法院）以109年度訴字第1051號判決判處有期徒刑6月，緩刑2年，於民國109年11月21日確定在案（下稱前案）。詎受刑人於緩刑期前即109年11月13日故意犯詐欺罪，經臺灣臺北地方法院（下稱臺北地院）於110年2月4日以110年度審簡字第222號判決判處有期徒刑1年4月，於110年3月16日確定（下稱後案），有上開刑事判決書及本院被告前案紀錄表可參，足認受刑人確有刑法第75條第1項第2款所定之情事，是檢察官聲請撤銷受刑人前案所受緩刑之宣告，核無不合，應予准許等語。
二、抗告意旨略以：抗告人身罹疾患、社交、理解及謀生能力均
    不佳，思想簡單，誤信友人擔任車手，前案經判處緩刑，盼
    勿撤銷緩刑等語。
三、按受緩刑之宣告，而有下列情形之一者，撤銷其宣告：緩
    刑期內因故意犯他罪，而在緩刑期內受逾6 月有期徒刑之宣
    告確定者；緩刑期前因故意犯他罪，而在緩刑期內受逾6月
    有期徒刑之宣告確定者，刑法第75條第1項定有明文。考其
    立法意旨略為：緩刑制度係為促使惡性輕微之被告或偶發犯
    、初犯改過自新而設，如於緩刑期間、緩刑期前故意犯罪，
    且受不得易科罰金之有期徒刑以上刑之宣告確定者，足見行
    為人並未因此而有改過遷善之意，此等故意犯罪之情節較刑
    法第75條之1「得」撤銷之原因為重，不宜給予緩刑之寬典
    ，而有「應」撤銷緩刑之必要；又緩刑前因故意犯他罪，在
    緩刑期內受徒刑以上刑之宣告確定者，須在緩刑期滿前，後
    案之裁判已確定，始得撤銷緩刑之宣告。是若受刑人於本案
    裁判受緩刑之宣告前因故意犯他罪，且於本案之緩刑期間屆
    滿前，該他罪經法院裁判而受6月以上有期徒刑之宣告確定
    者，自應依前揭規定，撤銷本案緩刑之宣告。
四、經查：
　 ㈠抗告人前因違反護照條例案件，經原審法院於109年11月10
     日以109年度訴字第1051號判決判處有期徒刑6月，緩刑2年
     ，緩刑期間付保護管束，並向檢察官指定之政府機關、政
     府機構、行政法人、社區或其他符合公益目的之機構或團
     體，提供40小時之義務勞務及接受法治教育課3場次，於10
     9年11月21日確定。又抗告人於緩刑前即109年11月13日更
     犯三人以上共同冒用公務員名義詐欺取財罪，經臺北地院
     於110年2月4日以110年度審簡字第222號判決判處有期徒刑
     1年4月，於110年3月16日確定等情，有上揭判決書及本院
     被告前案紀錄表附卷可憑，是抗告人確有於緩刑前因故意
     犯他罪，而在緩刑期內受逾6月有期徒刑之宣告確定之情甚
     明。
　 ㈡抗告意旨固以前詞盼勿撤銷緩刑等語，惟依上開規定，抗告人之行為已與刑法第75條第1項第2款相符，法院毋庸再行審酌其他情狀，應予撤銷緩刑，此與刑法第75條之1第1項規定採裁量撤銷主義，賦予法院撤銷緩刑宣告與否之權限不同。㈢
　 ㈢綜上，原審認檢察官之聲請，符合刑法第75條第1項第2款規
     定，而裁定撤銷抗告人前開緩刑之宣告，於法自無不合。
     本件抗告無理由，應予駁回。
據上論斷，應依刑事訴訟法第412條，裁定如主文。
中　　華　　民　　國　　110 　年　　8 　　月　　6 　　日
                  刑事第二十一庭審判長法　官  黃惠敏 
                                      法　官  章曉文 
                                      法　官  黃玉婷
以上正本證明與原本無異。
不得再抗告。
                                      書記官  傅國軒
中　　華　　民　　國　　110 　年　　8 　　月　　10　　日